【裁判字號】    90,上易,2579
【裁判日期】    901128
【裁判案由】    妨害自由
【裁判全文】
臺灣高等法院刑事判決                            九十年度上易字第二五七九號
    上  訴  人
    即  被  告  丙○○
右上訴人因恐嚇案件，不服臺灣台北地方法院九十年度易字第二一二號，中華民國九
十年六月十二日第一審判決（起訴案號：臺灣台北地方法院檢察署八十九年度偵字第
一七八九號）提起上訴，本院判決如左：
    主  文
原判決撤銷。
丙○○無罪。
    理  由
一、公訴意旨如附件起訴書所載。
二、按犯罪事實應依證據認定之，無證據不得推定其犯罪事實，刑事訴訟法第一百五
    十四條定有明文。又告訴人之告訴，係以使被告受刑事訴追為目的，是其陳述是
    否與事實相符，仍應調查其他證據以資審認。再被害人之陳述如無瑕疵，且就其
    他方面調查又與事實相符，固足採為科刑之基礎，倘其陳述尚有瑕疵，則在未究
    明前，據採為論罪科刑之根據，即難認為適法，業經最高法院五十二年台上字第
    一三００號、六十一年台上字第三０九九號著有判例。又按刑法第三百零五條恐
    嚇罪之成立，須被害人因加害人惡害之通知心生畏懼，而有不安全之感覺為要件
    ；若被害人並未因之而生畏怖，即不足對其致生安全上之危險，尚難以該罪相繩
    。
三、公訴人認被告丙○○涉有恐嚇罪之犯行，無非以其犯罪事實業據告訴人甲○○、
    陳佩姍、戊○○及丁○○等人指訴綦詳為其論據。惟訊據被告丙○○堅決否認有
    恐嚇犯行，辯稱：沒有恐嚇陳佩姍、戊○○、甲○○、丁○○等人，只是因意見
    不同，而有發生爭吵等語。
四、經查：告訴人陳佩姍、戊○○、甲○○、丁○○四人固於警訊及偵查時指訴，被
    告曾向渠等或同時或各別恫嚇稱：「要趕你們出去，以後不要進公司，不要來上
    班，否則就要殺你們」、「如不撤回對王明敏、乙○○之告訴，就要把陳佩姍、
    戊○○殺害，帶去活埋」云云，惟查證人王明敏於原審證稱，確有發生爭吵，但
    只是講話較大聲而已，並無嚴重衝突等語（見原審九十年五月二十九日審判筆錄
    ）；而告訴人戊○○、甲○○、丁○○於本院調查時，均翻異前供，證稱被告並
    未恐嚇渠等，僅係誤會，渠等已不再追究等語。甲○○、丁○○並稱在偵查中所
    言，係大股東陳佩姍要渠等配合；被告沒說什麼，只是說話大聲而已，渠等係小
    股東，未構成威脅。甲○○亦證實被告未恐嚇陳佩姍等人（見本院九十年九月七
    日、九十年十月二十六訊問筆錄），另參諸甲○○、丁○○確於八十八年十一月
    及十二月仍在凡爾賽美容名店工作，並未因與被告發生爭執，而心生畏懼，不敢
    至該店上班等情，此有該公司委託萬太銀行民生分行代發員工薪水清冊及二人薪
    資表在卷可稽，足證被告所辯伊未恐嚇告訴人等，只是因意見不同，而發生爭吵
    乙節尚非虛妄應堪信實。此外，復查無其他積極證據足資證明被告有何公訴意旨
    所指恐嚇之犯行，揆諸首揭說明殊難徒憑素有積怨之告訴人之指訴，遽爾論斷被
    告涉犯恐嚇罪責，本件不能證明被告犯罪，自應為無罪之諭知。
五、原審不察，對被告予以論罪科刑，核有未當。被告上訴，指摘原判決不當，為有
    理由，應由本院將原判決撤銷，改諭知被告無罪之判決。
據上論斷，應依刑事訴訟法第三百六十九條第一項前段、第三百六十四條、第三百零
一條第一項，判決如主文。
本案經檢察官彭坤業到庭執行職務。
中    華    民    國      九十    年      十一      月        二十八    日
                              臺灣高等法院刑事第八庭
                                  審判長法  官  陳  祐  治
                                        法  官  沈  宜  生
                                        法  官  楊  炳  禎
右正本證明與原本無異。
不得上訴。
                                        書記官  廖  素  花
中    華    民    國      九十    年      十一      月        二十九    日


司法院資訊處製作；財團法人民間司法改革基金會備份。
